【裁判字號】    97,裁,444
【裁判日期】    970111
【裁判案由】    綜合所得稅
【裁判全文】
最  高  行  政  法  院  裁  定
                                     97年度裁字第00444號
上  訴  人  甲○○
被 上訴 人  財政部臺北市國稅局
代  表  人  乙○○
上列當事人間因綜合所得稅事件，上訴人對於中華民國96年4月
30日臺北高等行政法院95年度訴字第3235號判決，提起上訴，本
院裁定如下：
    主  文
上訴駁回。
上訴審訴訟費用由上訴人負擔。
    理  由
一、按對於高等行政法院判決之上訴，非以其違背法令為理由，
    不得為之，行政訴訟法第242條定有明文。依同法第243條第
    1項規定，判決不適用法規或適用不當者，為違背法令；而
    判決有同條第2項所列各款情形之一者，為當然違背法令。
    是當事人對於高等行政法院判決上訴，如依行政訴訟法第24
    3條第1項規定，以高等行政法院判決有不適用法規或適用不
    當為理由時，其上訴狀或理由書應有具體之指摘，並揭示該
    法規之條項或其內容；若係成文法以外之法則，應揭示該法
    則之旨趣；倘為司法院解釋或本院之判例，則應揭示該判解
    之字號或其內容。如以行政訴訟法第243條第2項所列各款情
    形為理由時，其上訴狀或理由書，應揭示合於該條項各款之
    事實。上訴狀或理由書如未依此項方法表明，或其所表明者
    與上開法條規定不合時，即難認為已對高等行政法院判決之
    違背法令有具體之指摘，其上訴自難認為合法。
二、本件上訴人對於高等行政法院判決提起上訴，其爭點之屬性
    為「事實認定」。針對上訴人民國90年度綜合所得稅額之核
    定，被上訴人剔除上訴人申報之廣告費支出新臺幣242,578
    元。為此上訴人提起行政爭訟，並在行政訴訟階段，一併將
    復查階段已撤回之留學服務費及顧問費支出爭議，列在起訴
    範圍內。原判決實體駁回廣告費支出之爭議，而維持原處分
    。另以起訴不合法，從程序上駁回有關「留學服務費及顧問
    費支出爭議」部分之訴訟請求。上訴意旨則主張：
  (一)原判決以上開廣告費支出所印製之廣告，其宣傳對象為「永
    生基督學院」，但上訴人經營之補習班則為「永生文理技藝
    補習班」，二者名稱不同，所以無法認定為上訴人經營補習
    班所生之費用。但是「永生基督學院」為「永生文理技藝補
    習班」之別稱，實為同一營業主體。
  (二)其在復查階段對「留學服務費及顧問費支出爭議」撤回復查
    ，實出於稅捐機關人員之勸誘，非出於自由意志，請傳其補
    習班之會計人員查證其事。
三、經查原判決已明白指出，「永生基督學院」與「永生文理技
    藝補習班」不僅名稱不同，且另有一「永生基督書院」之教
    育組織，且為上訴人之妻負責。因此上開廣告費支出之客觀
    歸屬即有疑義，以致無法形成對上訴人有利之確信。而此等
    推論過程，並無違反證據法則。上訴人空言謂「永生基督學
    院」為「永生文理技藝補習班」之別稱，卻無其他有公信力
    之事證來佐證支持其主張，自難謂其此部分上訴理由已達上
    訴合法門檻。至於有關因勸誘而錯誤撤回復查之爭議事項，
    上訴意旨亦無具體詳實之描述，且指出其在原審法院已具體
    指明證據方法或調整途徑，而原審法院違反職權調查義務，
    未予斟酌等情。同樣不符合上訴合法審查所要求之「具體化
    」客觀門檻。則依首揭說明，應認其本件上訴為不合法。
四、據上論結，本件上訴為不合法，依行政訴訟法第249條第1項
    前段、第104條、民事訴訟法第95條、第78條，裁定如主文
    。
中    華    民    國    97    年    1     月    11    日
                    最高行政法院第一庭
                        審判長法官  鄭  淑  貞
                              法官  黃  合  文
                              法官  吳  明  鴻
                              法官  鄭  小  康
                              法官  帥  嘉  寶
以  上  正  本  證  明  與  原  本  無  異
中    華    民    國    97    年    1     月    14    日
                              書記官  莊  俊  亨


司法院資訊處製作；財團法人民間司法改革基金會備份。
